【裁判字號】    97,聲,1510
【裁判日期】    971112
【裁判案由】    返還提存物
【裁判全文】
臺灣桃園地方法院民事裁定              97年度聲字第1510號
聲  請  人  中國信託商業銀行股份有限公司
法定代理人  乙○○
相  對  人  甲○○
上列當事人間聲請返還提存物事件，本院裁定如下：
    主  文
本院九十五年度存字第二一六二號提存事件聲請人所提存之面額
新台幣拾萬元之八十七年度甲類第三期中央政府建設公債（登錄
債券），准予返還。
    理  由
一、聲請人業依銀行法及金融機構合併法規定，於民國96年9 月
    8 日以合併方式概括承受花蓮區中小企業銀行資產負債及全
    部營業，有行政院金融監督管理委員會96年7 月26日金管銀
    (六)字第09600285840 號函可憑，合先敘明。
二、按訴訟終結後，供擔保人證明已定20日以上之期間，催告受
    擔保利益人行使權利而不行使者，法院應依供擔保人之聲請
    ，以裁定命返還其提存物，民事訴訟法第104 條第1 項第3
    款定有明文。又該條之規定，於其他依法令供訴訟上之擔保
    者，準用之，同法第106 條亦定有明文。而此所謂訴訟終結
    ，應從廣義解釋，包括執行程序終結在內，亦即債權人若確
    已聲請撤銷假扣押裁定，並撤回假扣押執行之聲請，復定20
    日以上之期間催告受擔保利益人即相對人行使權利而未行使
    者，不妨適用上開條文之規定，准許債權人領回其因聲請假
    扣押而提供之擔保金（最高法院75年度台抗字第261 號裁判
    意旨參照）。
三、本件聲請意旨略以：聲請人前遵鈞院95年度裁全字第2950號
    民事假扣押裁定，以鈞院95年度存字第2162號提存事件，提
    供面額新台幣10萬元之87年度甲類第3 期中央政府建設公債
    （登錄債券）為擔保，而對相對人之財產以鈞院95年度執全
    字第1811號實施假扣押在案。嗣因執行標的業經鈞院95年度
    執字第18183 號強制執行事件拍定，訴訟程序即已終結，遂
    以鈞院97年度聲字第669 號聲請鈞院通知相對人於收受通知
    後21日內行使權利，惟相對人未於期限內行使權利並為證明
    ，爰依民事訴訟法第104 條第1 項第3 款之規定聲請返還上
    開提存物等語，並提出本院95年度存字第2162號提存書、本
    院95年度裁全字第2950號民事裁定、桃院永民簡97年度聲字
    第669 號函（均為影本）及相對人戶籍謄本各1 件為證。
四、經查，聲請人上開主張，除據其提出上開證據為證外，並經
    本院依職權調取前揭卷宗，核閱屬實。且聲請人於上開假扣
    押執行事件終結後，已定20日以上期間通知相對人因上開假
    扣押所受損害行使權利而未行使一節，亦有本院通知、回執
    及本院民事紀錄科查詢表2 紙附卷可稽。從而，依上說明，
    聲請人聲請返還本件擔保金，核無不合，應予准許。
五、依民事訴訟法第106條、第104條第1項第3款，裁定如主文。
中    華    民    國    97    年    11    月    12    日
                  民事第二庭    法  官  王耀興
如不服本裁定應於送達後10日內向本院提出抗告狀，並繳納抗告
費新臺幣1,000元。
中    華    民    國    97    年    11    月    12    日
以上係按照原本作成。
                                 書記官  李宛儒


司法院資訊處製作；財團法人民間司法改革基金會備份。
